# 非同控被并购公司财务数据披露

提问人：cpa-zhou 时间：2023-05-12 15:02:53
陈老师：
您好。背景如下：
1 、 2018 年非同控并购一家公司A 80%股权，归母口径计算商誉金额为 800 万元；
2 、 2019 年报告披露的角度，需要披露A公司资产总额占合并资产总额的比例。
请问：
1 ）合并资产总额肯定是合并报表层面资产总额，这个应当没有疑问；
2 ）但是A公司资产总额，是否应当为，A公司可辨认净资产并购日公允价值持续计量之价值+商誉金额，但是请问此处之商誉应当使用 800 ，还是 1000 ？
谢谢！

回答人：chenyiwei
A公司资产总额，是否应当为，A公司可辨认净资产并购日公允价值持续计量之价值+商誉金额。这里不包括归属于少数股东的商誉，因为并未在报表中确认该部分商誉。。